臺灣基隆地方法院刑事判決　　　　　　　　　　　　　九十一年度交易字第二五號
　　公　訴　人　臺灣基隆地方法院檢察署檢察官
　　被　　　告　丙○○
右列被告因公共危險等案件，經檢察官聲請簡易判決處刑（九十年度偵字第五○七二
號），本院基隆簡易庭認有刑事訴訟法第四百五十一條之一第四項但書之情形，本院
適用通常程序判決如左：
    主  文
丙○○服用酒類，不能安全駕駛動力交通工具而駕駛，處拘役伍拾日，如易科罰金以
參佰元折算壹日。
其餘被訴過失致重傷部分公訴不受理。
    事  實
一、丙○○曾因轉讓第二級毒品案件，經本院於民國八十九年八月十四日判處有期徒
    刑六月，緩刑三年，緩刑期中付保護管束，仍不知悔改，明知服用酒類或其他相
    類之物，將使其騎乘車輛時之注意力減低，反應能力趨緩，而危及其他用路人之
    行車往來安全，並明知無機車駕照不得騎乘機車上路，竟自民國九十年十一月十
    一日凌晨零時許起，在其位於台北縣金山鄉○○村○○○路七十六號家中飲用罐
    裝台灣啤酒四瓶，其意識不清楚已達於不能安全駕駛動力交通工具之程度後，於
    同日凌晨四時許，無照騎乘其胞兄郭憲文所有車號ＧＲＮ－○○九號之重型機車
    自前開處所上路，前往住家附近之忠孝一路買東西，由仁愛路往忠孝一路方向返
    家途中，其應注意並能注意行經彎道應減速行駛，且應注意車前狀況，隨時採取
    必要之安全措施，又依當時情形並無不能注意之情事，而於同日凌晨（起訴書誤
    載為下午）四時三十分許行經時速限速四十公里之台北縣金山鄉○○路十七號前
    之彎道時，因酒後意識不清楚已達不能安全駕駛之程度，竟疏未注意超速以時速
    五十至六十公里行駛，於行經彎道未減速行駛，且未注意車前狀況，隨時採取必
    要之安全措施，不慎撞及路人甲○○，致其受有外傷性腦出血、蜘蛛網膜下腔出
    血、腦室積水、智能受損、呼吸功能受損、日常生活需他人照料之重傷害（過失
    致重傷部分，詳後述），嗣經路人乙○○聽到撞擊聲前往查看乃報警到場處理，
    將丙○○及甲○○送往基隆長庚醫院救治，於同日上午六時四十一分對丙○○測
    試血液中酒精濃度，經檢驗達一六八點六ＭＧ／ＤＬ，相當於呼氣酒精濃度每公
    升零點八四三毫克，始查知上情。
二、案經甲○○之子許佑章告發由台北縣警察局金山分局報告臺灣基隆地方法院檢察
    署檢察官偵查起訴，並由臺灣基隆地方法院檢察署檢察官指定許佑章為代行告訴
    人提起告訴。
    理  由
壹、程序部分：按檢察官聲請以簡易判決處刑之案件，經法院認為有刑事訴訟法第四
    百五十一條之一第四項但書之情形者，應適用通常程序審判之，同法第四百五十
    二條著有規定，本院認本件不得以簡易判決處刑，應適用通常程序審判之，合先
    敘明。
貳、有罪部分（即不能安全駕駛交通工具部分）
一、右揭事實，業據被告丙○○迭於警訊、偵訊、及本院審理時坦承不諱，並據指定
    代行告訴人指述綦詳，復有道路交通事故調查報告表、台北縣警察局北縣警交字
    第Ｃ00000000號舉發違反道路交通管理事件通知單通知聯影本、診斷證
    明書、及照片十六幀在卷可稽。又按酒精濃度呼氣已達每公升○點五五毫克時（
    即○點五五ＭＧ／Ｌ）或血液酒精濃度達○點一一毫克，即一一○ＭＧ／ＤＬ）
    ，肇事率為一般正常人之十倍，認已達不能安全駕駛之標準，有法務部八十八年
    五月十八日出具之法八八檢字第○○一六六九號函及其所附法務部八十八年五月
    十日會議紀錄可資參照。而被告經測試其血液酒精濃度達一六八點六ＭＧ／ＤＬ
    ，有長庚紀念醫院臨床病理檢驗報告單一紙在卷可資佐證，參以被告於偵訊時供
    稱：「當時我有喝酒，意識不是很清楚。」，是綜就事發時客觀事證，堪認被告
    於駕車前飲酒意識不清楚已達不能安全駕駛動力交通工具之狀態，其竟駕車外出
    ，顯已造成公共危險。本案事證明確，被告犯行堪予認定，應依法論科。
二、核被告所為，係犯刑法第一百八十五條之三之服用酒類，不能安全駕駛動力交通
    工具罪，爰審酌被告之品行，犯罪之動機、目的、手段、犯罪後已與被害人達成
    和解及犯罪後坦承犯行等一切情狀，量處如主文所示之刑，並諭知易科罰金之折
    算標準，以示懲儆。
參、不受理部分（即過失致重傷部分）
一、公訴意旨另以：被告於上開時地因飲用啤酒，陷己達於不能安全駕駛動力交通工
    具之程度後，仍於同日凌晨二時許，無照騎乘其胞兄郭憲文所有車號ＧＲＮ－○
    ○九號之重型機車，前往住家附近之忠孝一路買東西，返家途中，於同日下午（
    應為凌晨）四時三十分許行經台北縣金山鄉○○路十七號前時，因酒後已達不能
    安全駕駛之程度，過失撞及甲○○，致其受有外傷性腦出血及蜘蛛網膜下腔出血
    之重傷害，嗣經警據乙○○報警到場處理，將丙○○及甲○○送往基隆長庚醫院
    救治。案經甲○○之子許佑章訴由基隆市警察局第一分局報告臺灣基隆地方法院
    檢察署檢察官偵辦，因認被告另涉有刑法第二百八十四條第一項後段之過失致重
    傷罪嫌。
二、按告訴乃論之罪，告訴人於第一審辯論終結前得撤回其告訴，又告訴經撤回者，
    應諭知不受理之判決，刑事訴訟法第二百三十八條第一項、第三百零三條第三款
    定有明文。
三、查本件被告涉犯過失致重傷部分，起訴書認係觸犯刑法第二百八十四條第一項後
    段之過失致重傷罪，依同法第二百八十七條前段之規定，須告訴乃論。本件臺灣
    基隆地方法院檢察署檢察官指定許佑章為代行告訴人，由指定代行告訴人許佑章
    提起告訴後，茲據指定代行告訴人許佑章及被害人甲○○於本院審理中具狀撤回
    告訴，此有九十一年十二月十二日撤回告訴聲請狀一紙在卷可憑，依照首開說明
    ，此部分應諭知不受理之判決。
肆、據上論斷，應依刑事訴訟法第四百五十二條、第二百九十九條第一項前段、第三
    百零三條第三款，刑法第一百八十五條之三、第四十一條第一項前段，罰金罰鍰
    提高標準條例第二條，判決如主文。
本案經檢察官熊南彰到庭執行職務。
中　　　華　　　民　　　國　　九十一　　年　　 十二 　　月　　二十六　　日
                                    台灣基隆地方法院刑事第二庭
                                        法  官  鄭　  景　  文
右正本證明與原本無異。
對於本件判決如有不服，應於收受送達後十日內，向本院提出上訴書狀，上訴於臺灣
高等法院，並按他造當事人之人數附具繕本。
                                        書記官  施　  鴻　  均
中　　　華　　　民　　　國　　九十一　　年　　 十二 　　月　　二十六　　日
附論罪科刑之法條：
刑法第一百八十五條之三
服用毒品、麻醉藥品、酒類或其他相類之物，不能安全駕駛動力交通工具而駕駛
者，處一年以下有期徒刑、拘役或三萬元以下罰金。
